臺灣彰化地方法院刑事判決　　　　　　　　　　　　　九十三年度訴字第七九一號
　　公　訴　人　臺灣彰化地方法院檢察署檢察官
　　被　　　告　甲○○
　　指定辯護人　朱慧真律師
右列被告因違反槍砲彈藥刀械管制條例案件，經檢察官提起公訴（九十三年度偵字第
一八四八號），本院判決如左：
    主  文
甲○○未經許可，持有手槍，處有期徒刑肆年，併科罰金新臺幣壹拾伍萬元，罰金如
易服勞役，以新臺幣玖佰元即銀元佰元折算壹日。
扣案之捷克ＣＺ廠製七五型制式半自動手槍壹枝（槍枝管制編號000000000
0號，含彈匣）沒收。
    事  實
一、甲○○於民國九十三年二月十八日整理房間時，始發現溫清溪（已，另由檢察
    官為不起訴處分）於九十二年九月間某日，在彰化縣彰化市某處，所交其保管之
    一只黑色皮包內，裝有以白色塑膠袋包裹之具殺傷力捷克ＣＺ廠製七五型制式半
    自動手槍一枝（槍枝管制編號：0000000000號，含彈匣），彈匣內並
    裝有具有殺傷力之制式九○子彈六顆（已擊發殆盡），詎甲○○明知制式半自動
    手槍及制式子彈，均係槍砲彈藥刀械管制條例所列管之具有殺傷力之槍砲彈藥，
    未經許可，不得持有，竟仍於九十三年二月十八日，無故持有上開槍、彈，並將
    之放置於其彰化縣和美鎮○○里○○○街九巷三二號住處房間內。其後於九十三
    年二月二十九日凌晨四時許，甲○○與友人至彰化縣彰化市○○路二三一號「阿
    君夜矸小吃店」飲酒，因酒醉而於同日凌晨四時五十分許，在步出該店後，以所
    攜帶之上開槍彈朝店內連開六槍後逃逸，嗣為警在上開「阿君夜矸小吃店」扣得
    已擊發之彈殼三顆及彈頭四顆，又甲○○自現場逃逸後，內心深感不安，乃於其
    前揭未經許可持有槍、彈之犯罪行為遭具有調查、追訴犯罪職權之警察及司法機
    關發覺前，主動於九十三年二月二十九日當日上午十時三十分許，持上開手槍一
    枝，至彰化縣警察局彰化分局自首犯罪而接受裁判，上開手槍則於甲○○報繳後
    為警當場查扣，始悉上情。
二、案經彰化縣警察局彰化分局報請臺灣彰化地方法院檢察署檢察官偵查起訴。
    理  由
一、右揭事實，業據被告甲○○於警詢、偵查中及本院審理時坦承不諱，且經證人謝
    明君、陳添賜、陳江西、倪金龍於警詢或偵查中證述明確，並有現場照片三十四
    張附卷可稽，此外，復有捷克ＣＺ廠製七五型口徑九釐米制式半自動手槍一枝（
    槍枝管制編號0000000000號，含彈匣）及彈殼三顆、彈頭四顆扣案可
    資佐證。而上開扣案槍枝及彈殼、彈頭，經送請內政部警政署刑事警察局鑑驗結
    果，認為送鑑之制式九○手槍一枝（槍枝管制編號0000000000號），
    係捷克ＣＺ廠製七五型口徑九ｍｍ之制式半自動手槍一枝，槍管內具陸條右旋來
    復線，機械性能良好，可擊發同口徑制式子彈，認具殺傷力；送鑑彈殼三顆，認
    係已擊發之口徑九ｍｍ制式彈殼，以顯微鏡比對結果，其彈底特徵紋痕相吻合，
    係由同一槍枝所擊發，並與上開槍枝試射彈殼之彈底特徵紋痕相吻合，認係由上
    開槍枝所擊發；又送鑑彈頭四顆，其中三顆認係已擊發之口徑九ｍｍ銅包衣彈頭
    ，另一顆為彈頭之鉛心碎片，且可得辨識者，認均係上開槍枝所擊發，此有該局
    九十三年四月九日刑鑑字第○九三○○五一五四一號槍彈鑑定書一份在卷可參，
    足徵被告自白與事實相符，堪以採信。本件事證明確，被告右揭犯行堪以認定，
    應依法論科。
二、核被告甲○○所為，係犯槍砲彈藥刀械管制條例第七條第四項之未經許可持有手
    槍罪及第十二條第四項之未經許可持有子彈罪。被告以單一持有行為，同時持有
    上開上開制式九○手槍及子彈，係以一行為觸犯數個相異之罪名，而侵害數個法
    益，屬想像競合犯，應從較重之未經許可手槍罪論處。又被告於上開犯罪行為遭
    具有調查、追訴犯罪職權之警察及司法機關發覺前，即主動攜帶上開制式九○手
    槍至彰化縣警察局彰化分局自首犯罪並接受裁判，業經證人乙○○到庭證述綦詳
    ，自已符合法定自首要件，並報繳全部槍枝，被告所犯未經許可持有手槍犯行，
    應依槍砲彈藥刀械管制條例第十八條第一項前段減輕其刑。另依據被告所供其早
    於九十三年二月十八日即已發現上開槍彈而未經許可持有之，而其嗣後雖於九十
    三年二月二十九日攜帶上開槍彈朝該小吃店連開六槍，惟尚乏證據足認被告於持
    有上開槍彈之初即有意圖供其向小吃店開槍之意，自難認被告未經許可持有槍彈
    與其嗣後向小吃店開槍間有何方法結果之牽連關係，附此敘之。爰審酌被告之素
    行，及其犯罪之動機、目的、手段，其持有火力強大之制式手槍、子彈，對於社
    會治安及民眾安危有重大威脅，並考量被告年紀尚輕，仍未滿二十歲，思慮未周
，且能勇於出面自首犯罪，並報繳所餘全部槍彈，暨犯後坦承犯行之態度等一切
    情狀，量處如主文所示之刑，罰金刑部分並諭知易服勞役之折算標準，以資懲儆
    。另扣案之捷克ＣＺ廠製七五型制式半自動手槍一枝（槍枝管制編號：0000
    000000號，含彈匣），係屬違禁物，應依刑法第三十八條第一項第一款規
    定宣告沒收之；其餘已擊發之彈殼三個及彈頭（含破片）四個，均係子彈擊發後
    所留之物，失其違禁物本質，爰不併予沒收，附此敘明。
據上論斷，應依刑事訴訟法第二百九十九條第一項前段，槍砲彈藥刀械管制條例第七
條第四項、第十二條第四項、第十八條第一項前段，刑法第十一條前段、第五十五條
、第四十二條第二項、第三十八條第一項第一款，現行法規所定貨幣單位折算新臺幣
條例第二條，罰金罰鍰提高標準條例第二條，判決如主文。
本案經檢察官賴志盛到庭執行職務。
中    華    民    國    九十三      年      八      月      三十一      日
                                臺灣彰化地方法院刑事第二庭
                                    審判長法官  石  馨  文
                                    法      官  王  義  閔
                法      官  郭  麗  萍
右正本證明與原本無異。
如不服本判決，應於判決送達後十日內向本院提出上訴狀( 須附繕本 )。
                                    法院書記官  施  嘉  玫
中    華    民    國    九十三      年      九      月        六        日
槍砲彈藥刀械管制條例第七條第四項：
未經許可，持有、寄藏或意圖販賣而陳列第一項所列槍砲、彈藥者，處五年以上有期
徒刑，併科新臺幣一千萬元以下罰金。
槍砲彈藥刀械管制條例第十二條第四項：
未經許可，持有、寄藏或意圖販賣而陳列子彈者，處五年以下有期徒刑，併科新幣三
百萬元以下罰金。
